【裁判字號】    90,交聲,627
【裁判日期】    900821
【裁判案由】    交管條例聲異
【裁判全文】
臺灣板橋地方法院交通事件裁定                    九十年度交聲字第六二七號
    原處分機關  交通部公路局台北區監理所
    異  議  人  甲○○
右列受處分人因違反道路交通管理處罰條例案件，對於交通部公路局臺北區監理所九
十年六月三日所為之北監五字第裁四０－ＣＧ0000000號裁決處分不服，聲明
異議，本院裁定如左：
    主  文
異議駁回。
    理  由
一、本件異議意旨略以：伊於九十年二月五日十二時三十二分許，駕駛車號Ｋ四－四
    一○八號自用小客車，行經臺北縣鶯歌鎮○○○路時，為臺北縣警察局員警舉發
    其行車超速。伊固不否認車速有超過該地段道路限速時速四十公里之事實，惟伊
    認為臺北縣樹林與鶯歌鎮之交界處，除在鶯歌焚化廠路口設有紅綠燈之外，並無
    其他叉路或斑馬線，因此該路段並非危險道路。又樹林外環道之限速為時速六十
    公里，下橋後速限改為四十公里，實無法立即減速，因此警察在此交界處拍照舉
    發實不合理，為此提起本件異議，請求撤銷原處分云云。
二、按汽車駕駛人，行車速度，超過規定之最高時速者，處新臺幣一千二百元以上二
    千四百元以下罰鍰；又汽車駕駛人違反第四十條第一項者，除依原條款處罰鍰外
    ，並予記違規點數一點，道路交通管理處罰條例第四十條第一項、第六十三條第
    一項第一款定有明文。又按行車速度，依標誌之規定，無標誌者，應依左列規定
    ：一、在市區道路，時速不得超過四○公里，在郊外道路時速不得超過六○公里
    ，道路交通安全規則第九十三條第一項第一款復有規定。經查：受處分人即異議
    人甲○○於九十年二月五日十二時三十二分許，駕駛車號Ｋ四－四一○八號自用
    小客車，在臺北縣鶯歌鎮○○○路限速四十公里之路段時，經警以測速設測得其
    行駛之車速達到時速六十二公里，而予拍照採證後掣單逕行舉發，有舉發通知單
    一紙附照片一禎在卷為據。又臺北縣警察局據異議人申訴後實地查勘，在異議人
    違規行駛之路段所設限速為四十公里，並在測速儀器後約一百公尺處設有標誌警
    示，有該局九十北警交字第三二六八七號函影本在卷可稽，足證異議人有於前開
    時、地駕駛時，行車速度超過規定最高限速之違規行為明確。異議人雖辯稱：該
    路段規定速限四十公里顯不合理云云。惟道路行駛車輛之速限規定，係由立法機
    關委諸公路主管機關、市區道路主管機關及警察機關，以標誌方式設限，此觀諸
    道路交通標誌標線號誌設置規則第一條、第四條規定自明。而立法機關立法授權
    道路主管機關得以限速標誌限制道路上汽車行駛之速限，立法目的在於考量各路
    段地形環境、道路品質、人車多寡等具體情況，由主管機關設限規範之，以期避
    免危險發生，而非由駕駛人自行判斷有無危險，以決定其行車速度。是異議人辯
    稱該路段並無危險，最高速限設為四十公里顯不合理云云，不足做為其脫免罰責
    之藉詞。又主管機關設置限速之標誌，係具有法規範效力，而在課予不特定人遵
    循、注意之義務，異議人行經上開路段，自應遵守。今異議人因違反限速規定受
    舉發既已明確，雖本件異議人違規超速行駛之路段，係銜接於限速六十公里樹林
    外環道之橋面與限速四十公里之鶯歌鎮區間，然而異議人於下橋進
    入市區道路前，非不可預先減速以遵守限速規定。詎異議人行駛於上開路段時，
    非但未於下橋前預先減速，反而辯稱其於下橋後因車速已達六、七十公里，無法
    立即降至時速四十公里以內，係以其本身駕駛行為之違失，反指上開道路之限速
    設計不當，僅係倒因為果之置辯，自不足採。從而，異議人既有上開違規事實，
    原處分機關據以援引前開規定，裁處其罰鍰一千二百元並記違規點數一點，並無
    不當。本件異議為無理由，應予駁回。
三、據上論斷，應依道路交通案件處理辦法第十九條規定，裁定如主文。
中      華      民      國      九十      年      八      月    二十一  日
                                      臺灣板橋地方法院交通法庭
                                          法  官  劉  大  衛
右正本證明與原本無異。
如不服本裁定，應於裁定送達後五日內向本院提出抗告狀。
                                          書記官  蕭  興  南
中      華      民      國     九十     年      八      月    二十三    日


司法院資訊處製作；財團法人民間司法改革基金會備份。
